【裁判字號】    92,交易,49
【裁判日期】    920731
【裁判案由】    過失傷害
【裁判全文】
臺灣宜蘭地方法院刑事判決                          九十二年度交易字第四九號
    公  訴  人  臺灣宜蘭地方法院檢察署檢察官
    被      告  丙○○
右列被告因過失傷害案件，經檢察官提起公訴（九十二年度調偵字第四三號），本院
判決如左：
    主  文
丙○○因過失傷害人，致重傷，處有期徒刑玖月。
    事  實
一、丙○○於民國（下同）九十一年十二月十八日上午九時十五分許，駕駛車牌號碼
    ＩＵ〡二二七三號之自用小客車沿宜蘭縣員山鄉○○路由南往北即由七賢國小往
    宜蘭市○○路方向行駛，行經該路一百二十六號前時轉彎處時，本應注意行車速
    度，應依標誌或標線之規定，而該路段之行車速限為時速六十公里，應遵從速限
    行駛，且汽車行經彎道時，應減速慢行，作隨時停車之準備，而汽車行駛在雙向
    二車道行駛時，均應在遵行車道內行駛，又依當時日間、天候晴、路面乾燥無缺
    陷、視距良好等情形，並無不能注意之情事，竟疏未注意，貿然以每小時八十公
    里左右之速度行駛，於行經該處彎道，致車輛失去控制，衝過行車分向限制線侵
    入對向車道，適對向車道有甲○○○騎乘腳踏車沿同路由宜蘭市○○路往七賢國
    小方向行駛，無從閃避，而為丙○○所前揭所駕駛之自用小客車直接撞擊，因而
    受有右膝骨折、脫臼併血管損傷、左股骨骨折之傷害，嗣甲○○○經送醫後，左
    股骨骨折部分以鋼板內固定，並因右膝肌肉壞死、感染而進行右膝上截肢手術，
    致右肢無法行走，受有右肢之機能毀敗、無法回復之重傷害。
二、案經甲○○○及其配偶乙○○告訴由宜蘭縣警察局宜蘭分局報請臺灣宜蘭地方法
    院檢察署檢察官偵查起訴。
     理  由
一、訊據被告丙○○對於右揭時地駕車疏未注意發生車禍撞擊被害人甲○○○，致被
    害人甲○○○受有左股骨骨折、右膝骨折脫臼併血管損傷，並右膝上截肢之事實
    坦承不諱，核與告訴人甲○○○及其配偶乙○○指訴情節相符，復有道路交通事
    故調查報告表及現場圖各一份及現場照片十七幀在卷可稽。又告訴人甲○○○係
    因本件車禍致受有右膝骨折、脫臼併血管損傷、左股骨骨折之傷害，嗣因右膝肌
    肉壞死、感染而進行右膝上截肢手術，致右肢無法行走，其受有右肢之機能毀敗
    、無法回復之重傷害，亦有長庚紀念醫院診斷證明書二紙在卷可稽。
二、按行車速度，依標誌或標線之規定，無標誌或標線者，在郊外道路時速不得超過
    六十公里；又行經彎道，應減速慢行，作隨時停車之準備；且汽車在雙向二車道
    行駛時，均應在遵行車道內行駛，道路交通安全規則第九十三條第一項第一款、
    第三款，第九十七條第一款均定有明文，被告行車於通衢，自應注意並遵守上述
    交通安全規則，而依當時之光線、路況及視距均良好等情形觀之，又無不能注意
    ，竟疏未注意貿然以每小時八十公里之時速超速行駛，且失去控制跨越行車分向
    限制線以致肇事，致告訴人受重傷，被告顯有重大過失，本件車禍經送臺灣省基
    宜區車輛行車事故鑑定委員會鑑定結果，亦認「丙○○駕駛自小客車行經彎道，
    未減速反嚴重超速行駛，致入侵來車道撞及迎面甲○○○所騎乘腳踏車，為肇事
    原因。甲○○○無肇事因素。」，有該會九十二年四月九日基宜鑑字第九二０一
    四一號函暨所附鑑定意見書一份在卷可參。再告訴人因本件車禍受傷並接受右膝
    上截肢手術，其右肢之機能完全毀敗，有長庚紀念醫院診斷證明書二紙附卷可資
    佐證，已如前述，核與被告前揭過失駕駛行為間具有相當因果關係。是本件事證
   明確，被告過失致死犯行堪以認定，應予依法論科。
二、核被告因過失撞擊告訴人甲○○○，致甲○○○受有右膝骨折、脫臼併血管損傷
    、左股骨骨折之傷害，嗣因右膝肌肉壞死、感染而進行右膝上截肢手術，致受有
    右肢之機能毀敗、無法回復之重傷害之所為，係犯刑法第二百八十四條第一項後
    段之過失致重傷害罪。被告於肇事後經路人報警，經宜蘭縣警察局警備隊員警丁
    ○○至車禍現場處理時，原不知肇事者為何人，立即以電腦查出車籍資料，並經
    被告丙○○同事告知肇事者係被告丙○○，是警方已先發覺查悉被告為肇事者後
    ，被告於犯罪發覺後始向警方坦承犯行，業據證人丁○○到庭結證屬實（參見本
    院九十二年五月二十八日審判筆錄），並有  自首調查表一紙附卷可佐，是被告
    肇事後係由警員自行查出肇事者為何人，不合於自首之要件，併此敘明。爰審酌
    本件車禍之發生全係肇因於被告之重大過失，告訴人甲○○○依道路交通規則之
    規定騎乘腳踏車於慢車道內，並無任何疏失，而被告竟超速且跨越行車分向線進
    入告訴人甲○○○騎乘腳踏車之慢車道內撞擊告訴人甲○○○，致告訴人甲○○
    ○受有左股骨骨折右膝上截肢殘廢重傷害之重大傷害，告訴人甲○○○從此不良
    於行、生活需人照料，身體及精神上均受有無法以筆墨形容之痛苦，被告雖曾試
    圖與告訴人和解，然因賠償價額差距甚大未果，惟嗣即無意願與告訴人商談賠償
    事宜，以及被告犯後坦承犯行，及被告尚未與被害人為民事和解賠償且分文未賠
    償告訴人等一切情狀，量處如主文所示之刑，以示懲儆。
據上論斷，應依刑事訴訟法第二百九十九條第一項前段，刑法第二百八十四條第一項
後段，罰金罰鍰提高標準條例第一條前段，判決如主文。
本案經檢察官張誌洋到庭執行職務。
中      華      民      國    九十二    年      七      月    三十一    日
                                        臺灣宜蘭地方法院交通法庭
                                            法  官  林  惠  玲
右正本證明與原本無異。
如不服本判決應於送達後十日內向本院提出上訴狀(應附繕本)。
                                            書記官  李  佳  惠
中      華      民      國    九十二    年      八      月      一      日
附錄本案論罪科刑法條全文
刑法第二百八十四條第一項：因過失傷害人者，處六月以下有期徒刑，拘役或五百元
                          以下罰金，致重傷者，處一年以下有期徒刑，拘役或五
                          百元以下罰金。


司法院資訊處製作；財團法人民間司法改革基金會備份。
